臺灣臺北地方法院裁定
110年度店秩字第58號
移送機關    新北市政府警察局新店分局

被移送人    黃文謙



            李宗翰



上列被移送人因違反社會秩序維護法案件，經移送機關以中華民
國110年8月21日新北警店刑社字第1104118872號移送書移送審
理，本院裁定如下：
　　主      文
黃文謙、李宗翰互相鬥毆，各處罰鍰新臺幣壹萬伍仟元。
黃文謙、李宗翰其餘被移送部分不罰。
　　事實及證據理由
壹、違反社會秩序維護法部分：
一、被移送人黃文謙、李宗翰於下列時、地有違反社會秩序維護
    法之行為：
(一)時間：110年8月1日凌晨0時42分許。
(二)地點：行經新北市○○區○○路00號。
(三)行為：被移送人李宗翰於上開時間駕駛車牌號碼000-0000號
    自小客車，搭載被移送人黃文謙，雙方因故發生爭執，在車
    內互相鬥毆，致該車輛失控撞擊路旁建物。
二、上開事實，有下列之事證明屬實：
(一)被移送人黃文謙於警訊時之自白及證述。
(二)被移送人李宗翰於警詢時之自白及證述。　　
(三)證人即在場目擊之吳峰瑋於警詢時之證述。
(四)事發現場錄影畫面翻拍照片共7張。
三、按互相鬥毆者，處3 日以下拘留或新臺幣(下同)1萬8000元
    以下罰鍰，社會秩序維護法第87條第2款定有明文。查，被
    移送人於前揭時、地有互相鬥毆之事實，有上開事證可稽，
    是核被移送人所為均係違反社會秩序維護法第87條第2款之
　　互相鬥毆行為。
四、審酌被移送人2人於上址因故發生口角，竟在行駛於道路之
    車輛中互相鬥毆，因而撞擊路旁建物，罔顧其他用路人之安
    全，影響公共秩序及社會安寧甚鉅，兼衡被移送人之智識程
    度、工作及家庭狀況等一切情狀，爰裁處如主文第一項所示
    處罰。
貳、不罰部分：
一、移送意旨另以：警方到場處理被移送人黃文謙、李宗翰之上
    開鬥毆事件時，發現現場有不知何人所有之折疊刀一把，因
    而認被移送人黃文謙、李宗翰另涉有社會秩序維護法第63條
    第1項第1款之違序行為等語。
二、按犯罪事實應依證據認定之，無證據不得認定犯罪事實；又
    不能證明被告犯罪，應諭無罪之判決，刑事訴訟法第154條
    第2項、第301條第1項定有明文，法院受理違反社會秩序維
    護法案件，亦準用之，社會秩序維護法第92條亦有明文。
三、本件移送意旨認被移送人2人涉有違反社會秩序維護法第63
    條第1 項第1 款之行為，無非以現場遺留有折疊刀1把為據
    。然查，被移送人黃文謙、李宗翰2人均否認扣案之折疊刀
    為其攜帶到場，被移送人黃文謙辯稱：不確定李宗翰是否有
    帶折疊刀，當時太暗了，我沒有持刀劃傷李宗翰等語；被移
    送人李宗翰則辯稱：在扭打過程中發現現場有折疊刀，我出
    門開車前沒有帶刀，故應該是黃文謙的等語。而證人吳峰瑋
    則證稱：當時開車的是李宗翰，副駕駛座上的是黃文謙，我
    開車跟在後面。他們在互毆時，我沒有看見折疊刀，不知道
    該折疊刀為何人所有等語。實無從據以認定扣案之折疊刀為
    被移送人黃文謙或李宗翰攜帶到場。此外，依卷內現存資料
    ，復查無其他積極證據足以證明被移送人黃文謙、李宗翰攜
    確有攜帶扣案折疊刀之行為存在，自難逕以社會秩序維護法
    第63條第1 項第1款之規定處罰，應為不罰之諭知。
四、依社會秩序維護法第45 條第2 項，裁定如主文第二項所
　　示。　　
中　　華　　民　　國　　110 　年　　10　　月　　22　　日
                  臺灣臺北地方法院新店簡易庭
                              法　官  張淑美
以上正本係照原本作成。
如不服本裁定，得於裁定書送達之翌日起5日內，以書狀敘述理
由，向本庭提起抗告。
中　　華　　民　　國　　110 　年　　10　　月　　22　　日
                              書記官  馮姿蓉